臺灣桃園地方法院民事裁定
111年度抗字第131號
抗  告  人  陳淑娟  
相  對  人  陳文彬  


            羅思穎  

上列當事人間聲請本票裁定事件，抗告人對於民國111年6月29日
本院桃園簡易庭所為之111年度司票字第1487號裁定提起抗告，
本院裁定如下：
    主  文
原裁定廢棄。
相對人所共同簽發如附表所示之本票金額，及自附表所示利息起
算日起至清償日止，按週年利率百分之六計算之利息，准予強制
執行。
聲請程序費用新臺幣貳仟元及抗告程序費用新臺幣壹仟元均由相
對人連帶負擔。
    理  由
一、聲請及抗告意旨略以：抗告人執有相對人陳文彬、羅思穎（
    原名羅里淑）所簽發如附表所示之本票（下稱系爭本票），
    已表明一定之金額並免除作成拒絕證書，經提示未獲清償，
    為此聲請裁定就附表所示票面金額及自提示日翌日起至清償
    日止，按法定週年利率百分之6計算之利息，准許強制執行
    。系爭本票票面金額之國字記載為「壹佰臺拾萬元整」，雖
    將「壹」誤載為「臺」之情形，惟系爭本票票面金額之號碼
    同時載明「NT＄0000000」，仍可認定票面金額為新臺幣110
    萬元，原審逕認系爭本票欠缺絕對應記載事項而屬無效而駁
    回抗告人之聲請，應有違誤等語。並聲明：原裁定廢棄。
二、按票據上記載金額之文字與號碼不符時，以文字為準；本票
    應記載一定之金額，由發票人簽名，票據法第7條、第120條
    第1項第2款分別定有明文；復按本票之金額固為絕對應記載
    之事項，惟此記載僅須明確、固定為已足，究以文字或號碼
    記載要非所問。至票據法第7條及票據法施行細則第3條規定
    ，記載票據金額之方法，有文字及號碼兩種，前者規定二者
    記載方法不符時以文字為準，此無非以文字記載較為鄭重而
    已，並非否認號碼記載之效力，後者規定號碼記載視同文字
    記載之情形，亦認以號碼記載金額為有效。亦即法律上並無
    禁止以號碼代替文字記載事項之規定，系爭本票應屬有效成
    立（最高法院89年度台抗字第437號裁定要旨參照）。
三、經查，本件抗告人於原審主張其執有相對人簽發之系爭本票
    ，經提示後未獲付款，為此依票據法第123條規定聲請裁定
    許可強制執行等情，業據其提出系爭本票附卷為憑。而系爭
    本票國字大寫之「壹」雖誤寫為「臺」，然系爭本票上阿拉
    伯數字小寫金額NT$1,100,000均明確無誤，於系爭票面金額
    之認定尚無影響，揆諸前揭說明，應認已表明一定之文字而
    均具備絕對應記載事項，故本件聲請核與票據法第123條規
    定相符，應予准許。原審以系爭本票之金額欄所記載之國字
    內容金額不明，駁回其聲請，容有違誤。抗告意旨指摘原裁
    定不當，求予廢棄，為有理由，應由本院予以廢棄，改裁定
    如主文第2項所示。
四、據上論結，本件抗告為有理由，爰裁定如主文。 　
中　　華　　民　　國　　111 　年　　8 　　月　　31　　日
                  民事第二庭    法  官  許自瑋
正本係照原本作成。
本裁定不得再抗告。
中　　華　　民　　國　　111 　年　　8 　　月　　31　　日
                                書記官  吳光彧
附表：　　　
編號 發票人 發票日 票面金額（新臺幣） 票據號碼 利息起算日 備考 1 陳文彬、羅里淑 110年3月25日 110萬元 WG0000000 110年3月25日 已載明免除作成拒絕證書